【裁判字號】    92,訴,844
【裁判日期】    920902
【裁判案由】    違反著作權法
【裁判全文】
臺灣臺南地方法院刑事判決                    九十二年度訴字第八四四號
    公  訴  人  臺灣台南地方法院檢察署檢察官
    被      告  甲○○
右列被告因違反著作權法案件，經檢察官提起公訴（九十二年度偵字第四０二七號）
，本院判決如左：
        主  文
甲○○以犯意圖銷售而擅自以重製之方法侵害他人之著作財產權之罪為常業，處有期
徒刑壹年拾月，併科罰金新台幣貳拾萬元，罰金如易服勞役，以罰金總額與六個月之
日數比例折算，緩刑肆年。扣案之燒錄器陸台（含一對七型一台及一對一型五台）、
不斷電穩定器壹台、盜版燒錄用母片柒佰玖拾肆片、盜版音樂光碟壹仟伍佰捌拾玖片
、盜版影音光碟陸佰玖拾肆片、空白光碟片壹仟伍佰片、光碟封套壹箱、歌詞壹佰柒
拾份、分裝塑膠袋貳包、訂購目錄宣傳單柒拾張，均沒收。
        事  實
一、甲○○明知如附表一、二、三、四所示之視聽著作財產權之重製及散布，須經著
    作財產權人授權始能為之，竟未經著作權人滾石國際音樂股份有限公司、華納國
    際音樂股份有限公司、上華國際企業股份有限公司、福茂唱片音樂股份有限公司
    、科藝百代股份有限公司、新力哥倫比亞音樂股份有限公司、博德曼股份有限公
    司、豐華唱片股份有限公司、環球國際唱片股份有限公司、艾迴股份有限公司、
    華研國際音樂股份有限公司、阿爾發音樂股份有限公司、美商迪士尼企業股份有
    限公司、美商時代華納娛樂公司、美商二十世紀福斯影片股份有限公司、美商美
    國環球影片股份有限公司、美商哥倫比亞影片股份有限公司、美商新線製作股份
    有限公司、美商米高梅影片股份有限公司、美商聯美股份有限公司、美商派拉蒙
    影片股份有限公司等多家公司授權，基於侵害著作之犯意，自民國九十二年一月
    間某日起，在台南市○○路○段一六０號十樓之八租住處，以其所有之燒錄器，
    擅自重製如附表所示一、二、三、四之視聽著作，並以散發傳單之方式販賣，每
    片音樂光碟新臺幣（下同）二十五元及每片影音光碟售價三十元之價格，出售予
    不特定之顧客，以之牟利維生為常業。嗣於九十二年三月二十六日晚上九時許，
    在台南市○○路○段二十一號前為警查獲，扣得盜版音樂光碟四十一片及盜版影
    音光碟六片，並於上開台南市○○路○段一六０號十樓之八甲○○租住處，扣得
    甲○○所有之燒錄器六台（含一對七型一台及一對一型五台）、不斷電穩定器一
    台、盜版燒錄用母片七百九十四片、盜版音樂光碟一千五百八十九片、盜版影音
    光碟六百九十四片、空白光碟片一千五百片、光碟封套一箱、歌詞一百七十份、
    分裝塑膠袋二包、訂購目錄宣傳單七十張等物。
二、案經上開著作財產權人訴由內政部警政署保安警察第二總隊第四大隊移請台灣台
    南地方法院檢察署檢察官偵查起訴。
    理  由
一、右揭犯罪事實，迭據被告甲○○於警訊時及偵查審理中供承不諱，核與告訴代理
    人羅向揮、林英傑在警訊及偵查中與告訴代理人丙○○、乙○○等人在偵查中指
    訴的情節相符，復有照片三十二幀及燒錄器六台（含一對七型一台及一對一型五
    台）、不斷電穩定器一台、盜版燒錄用母片七百九十四片、盜版音樂光碟一千六
    百三十片、盜版影音光碟七百片、空白光碟片一千五百片、光碟封套一箱、歌詞
    一百七十份、分裝塑膠袋二包、訂購目錄宣傳單七十張等物扣案可稽。被告於偵
    查中自承因工作難找，為賺取家庭所需費用才販賣盜版光碟及每日販賣盜版光碟
    收入約二、三千元，是被告顯係恃此為主要生活之資。本件事證明確，被告犯嫌
    堪予認定。
二、核被告甲○○長期反覆從事重製與販賣盜版光碟，並恃以維生，顯均以之為常業
    ，核其所為，係犯九十二年七月九日修正公布前之舊著作權法第九十四條、第九
    十三條第三款之以同法第八十七條第二款之明知為侵害著作權之物而意圖營利而
    交付之方法侵害他人著作權之罪為常業罪、同法第九十四條、第九十一條第二項
    之意圖銷售而擅自以重製之方法侵害他人之著作財產權之罪為常業罪。其所犯明
    知為侵害著作權之物而意圖營利而交付之方法侵害他人著作權之罪為常業罪與意
    圖銷售而擅自以重製之方法侵害他人之著作財產權之罪為常業罪間，有方法與結
    果之牽連關係，應依牽連犯規定，從一情節較重之意圖銷售而擅自以重製之方法
    侵害他人之著作財產權之罪為常業罪處斷。被告於同一時地，一行為而侵害滾石
    國際音樂股份有限公司等多家公司之著作權，均為想像競合犯，應依刑法第五十
    五條之規定從較重之常業以重製之方法侵害著作財產權罪論處。查著作權法已於
    九十二年七月九日經公布修正，第九十一條第二項之意圖銷售以重製之方法侵害
    他人之著作財產權罪，修正為同條第三項意圖營利以重製於光碟之方法為侵害著
    作財權罪，同法第九十一條第二項之侵害著作財產權罪，已有變更，第九十四條
    第一項之以犯九十一條為常業罪自亦有變更，於同年月十一日生效，被告行為後
    法律有變更，依刑法第二條第一項前段之規定本應適用裁判時之法律處斷，但查
    ，本件裁判前之舊法有期徒刑之法定刑雖相同，但併科罰金為新台幣四十五萬元
    以下，新法為新台幣八十萬元以上八百萬元以下，以舊法有利於被告，應依刑法
    第二條第一項但書之規定，以較有利於被告之舊法處斷，併此敘明。爰審酌被告
    無犯罪前科，有台灣高等法院被告全國前案紀錄表乙紙附卷足憑，因一時失業，
    致侵害告訴人之智慧財產權及社會善良風俗，雖其危害非輕微，惟犯後坦白認過
    ，態度良好等一切情狀，量處如主文所示之刑，併諭知罰金易服勞役之折算標準
    ，以示懲儆。又被告前未曾受有期徒刑以上刑之宣告，有前開台灣高等法院被告
    全國前案紀錄表可按，犯後已有悔意，受此偵審程序及科刑教訓後，應知警惕而
    無再犯之虞，本院因認暫不執行其刑為當，爰併予以宣告緩刑四年，用啟自新。
    扣案之甲○○所有之燒錄器六台（含一對七型一台及一對一型五台）、不斷電穩
    定器一台、盜版燒錄用母片七百九十四片、盜版音樂光碟一千五百八十九片、盜
    版影音光碟六百九十四片、空白光碟片一千五百片、光碟封套一箱、歌詞一百七
    十份、分裝塑膠袋二包、訂購目錄宣傳單七十張等物，為被告所有供本案犯罪所
    用之物，空白光碟片等為被告所有預備供本案犯罪所用之物，均據其於偵審中供
    明在卷，爰依刑法第三十八條第一項第二款宣告沒收。
三、據上論斷，應依刑事訴訟法第二百九十九條第一項前段，現行法規所定貨幣單位
    折算新台幣條例第二條，原著作權法第九十四條、第九十一條第二項、第九十三
    條第三款、第八十七條第二款，刑法第十一條前段、第二條第一項但書、第五十
    五條、第四十二條第三項、第七十四條第一款、第三十八條第一項第二款，判決
    如主文。
本件經檢察官陳明進到庭執行職務。
中    華    民     國     九十二     年       九      月      二        日
                              臺灣臺南地方法院刑事第二庭
                                  法  官  朱中和
右正本與原本無異。
如不服本判決應於送達後十日內向本院提出上訴狀。（應附繕本）
                                  書記官  陳著振
中    華    民     國     九十二     年       九      月      三        日
附錄本判決論罪法條：
著作權法第九十四條
以犯第九十一條、第九十二條或第九十三條之罪為常業者，處一年以上七年以下有期
徒刑，得併科新臺幣四十五萬元以下罰金。
著作權法第九十一條
擅自以重製之方法侵害他人之著作財產權者，處六月以上三年以下有期徒刑，得併科
新台幣二十萬元以下罰金。
意圖銷售或出租而擅自以重製之方法侵害他人之著作財產權者，處六月以上五年以下
有期徒刑，得併科新台幣三十萬元以下罰金。
著作權法第九十三條第三款
有下列情形之一者，處二年以下有期徒刑，得併科新台幣十萬元以下罰金︰
三、以第八十七條各款方法之一侵害他人之著作權者。
著作權法第八十七條第二款
有下列情形之一者，除本法另有規定外，視為侵害著作權或製版權︰
二、明知為侵害著作權或製版權之物而散布或意圖散布而陳列或持有或意圖營利而交
    付者。


司法院資訊處製作；財團法人民間司法改革基金會備份。
